臺灣板橋地方法院刑事判決　　　　　　　94年度訴字第1452號
公　訴　人　臺灣板橋地方法院檢察署檢察官
被　　　告　甲○○
上列被告因違反毒品危害防制條例案件，經檢察官提起公訴（94
年度核退毒偵字第921 號），被告於準備程序中就被訴事實為有
罪之陳述，經本院合議庭裁定由受命法官獨任進行簡式審判程序
，本院判決如下：
    主  文
甲○○施用第一級毒品，處有期徒刑柒月；扣案海洛因貳包（驗
餘淨重零點貳貳公克）沒收銷燬之，前揭扣案海洛因之包裝袋貳
只沒收。又施用第二級毒品，處有期徒刑參月；扣案安非他命壹
包（驗餘淨重零點貳伍公克）沒收銷燬之，前開扣案安非他命之
包裝袋壹只沒收。應執行有期徒刑捌月；扣案海洛因貳包（驗餘
淨重零點貳貳公克）、安非他命壹包（驗餘淨重零點貳伍公克）
沒收銷燬之，前開扣案海洛因之包裝袋貳只、安非他命之包裝袋
壹只均沒收。
    事  實
一、甲○○前因施用毒品違反毒品危害防制條例案件，經本院以
    92年度毒聲字第3486號裁定送勒戒處所觀察、勒戒後，認有
    繼續施用毒品之傾向，經本院以92年度毒聲字第3772號裁定
    令入戒治處所施以強制戒治；嗣於民國93年6 月18日經本院
    以93年度毒聲字第890 號裁定停止戒治，所餘戒治期間付保
    護管束，並於同年12月4 日保護管束期滿執行完畢，由臺灣
    板橋地方法院檢察署檢察官以94年度戒毒偵字第36號為不起
    訴處分確定。詎不知悛悔，猶基於施用第一級毒品海洛因（
    以下簡稱海洛因）之犯意，於上開強制戒治執行完畢後5 年
    內之94年2 月1 日上午9 時許，在臺北縣蘆洲市○○街97號
    2 樓住處，以將海洛因置入針筒後注射之方式，施用海洛因
    1 次。復基於施用第二級毒品安非他命（以下簡稱安非他命
    ）之犯意，於同日上午9 時許，在上址以將安非他命加熱燒
    烤吸食其煙霧之方式，施用安非他命1 次。嗣於同日下午4
    時許，為警在臺北縣蘆洲市○○路33巷口前查獲，並扣得海
    洛因2 包（驗餘淨重0 點22公克）、安非他命1 包（驗餘淨
    重0 點25公克）。
二、案經臺北縣政府警察局蘆洲分局報請臺灣板橋地方法院檢察
    署檢察官偵查起訴。
    理  由
一、上揭事實，業據被告甲○○於本院審理時坦承不諱，並有海
    洛因2 包、安非他命1 包扣案可資佐證。且被告為警查獲後
    所排放之尿液經採樣送驗，以酵素免疫分析法檢驗及氣相層
    析質譜儀法確認檢驗結果，於安非他命類及鴉片類均呈陽性
    反應，有臺灣檢驗科技股份有限公司濫用藥物尿液檢驗報告
    附卷可稽。而前開查獲之海洛因2 包，經以化學呈色法、氣
    相層析質譜儀分析法檢驗結果，確含海洛因成分，原淨重0
    點3 公克，經取樣0 點08公克鑑驗用罄，驗餘淨重0 點22公
    克，亦有法務部調查局94年4 月7 日調科壹字第060009580
    號鑑定通知書存卷為憑。又上開查獲之安非他命1 包，經依
    聯勤204 廠製造之煙毒品檢驗A 包試劑初步檢驗結果，呈安
    非他命反應，原淨重不詳，經取樣不詳數量鑑驗用罄，驗餘
    淨重0 點25公克，則有臺北縣政府警察局蘆洲分局查獲涉嫌
    毒品危害防制條例毒品初步鑑驗報告單在卷可參，足徵被告
    前揭不利於己之自白與事實相符。又被告前因施用毒品，經
    本院以92年度毒聲字第3486號裁定送勒戒處所觀察、勒戒後
    ，認有繼續施用毒品之傾向，經本院以92年度毒聲字第3772
    號裁定令入戒治處所施以強制戒治，嗣於93年6 月18日經本
    院以93年度毒聲字第890 號裁定停止戒治，所餘戒治期間付
    保護管束，而於同年12月4 日保護管束期滿執行完畢，由臺
    灣板橋地方法院檢察署檢察官以94年度戒毒偵字第36號為不
    起訴處分確定，有該不起訴處分書及臺灣高等法院被告前案
    紀錄表可佐。被告係於前揭強制戒治執行完畢釋放後5 年內
    ，再犯本案違反毒品危害防制條例第10條之罪，事證明確，
    被告犯行堪予認定。
二、按海洛因及安非他命分係毒品危害防制條例所規定之第一級
    毒品及第二級毒品，被告分別施用之，核係犯同條例第10條
    第1 項之施用第一級毒品罪及同條第2 項之施用第二級毒品
    罪。被告施用海洛因、安非他命前後持有第一級、第二級毒
    品之低度行為，應分別為其施用之高度行為所吸收，均不另
    論罪。被告所犯上開2 罪，犯意各別，罪名互殊，應予分論
    併罰。爰審酌被告曾因施用毒品經強制戒治，獲不起訴處分
    之寬典，猶施用海洛因及安非他命再犯本罪，顯見其自制力
    薄弱，且未衷心悛悔，漠視法令之禁制濫用藥品，應予非難
    ，兼衡其施用海洛因、安非他命所生危害實以自戕健康為主
    ，及其犯後供認無隱，非無悔意，態度良好等一切情狀，量
    處如主文所示之刑，並定其應執行之刑，資為懲儆。
三、扣案海洛因2 包（除經鑑驗用罄部分失其違禁物之性質，毋
    庸宣告沒收外），驗餘淨重0 點22公克，及扣案安非他命1
    包（除經取樣鑑驗用罄部分，因不具違禁物之性質，毋庸沒
    收外），驗餘淨重0 點25公克，均為查獲之毒品，不問屬於
    何人所有，應依毒品危害防制條例第18條第1 項前段規定，
    沒收銷燬之。至前開扣案海洛因之包裝袋2 只、及安非他命
    之包裝袋1 只，均係被告所有分別供其施用海洛因、安非他
    命所用之物，亦據被告供明在卷，應依刑法第38條第1 項第
    2 款規定，併予宣告沒收。
據上論斷，應依刑事訴訟法第273 條之1 第1 項、第299 條第1
項前段，毒品危害防制條例第10條第1 項、第2 項、第18條第1
項前段，刑法第11條前段、第38條第1 項第2 款、第51條第5 款
，判決如主文。
本案經檢察官蔡元仕到庭執行職務。
中　　華　　民　　國　　94　　年　　10　　月　　5 　　日
                        刑事第一庭  法  官  廖  怡  貞
以上正本證明與原本無異。
如不服本判決，應於判決送達後10日內，向本院提出上訴狀，上
訴於臺灣高等法院。
                                    書記官  陳  淑  芳
中　　華　　民　　國　　94　　年　　10　　月　　5 　　日
※附錄本案論罪科刑法條全文※
毒品危害防制條例第十條：
施用第一級毒品者，處六月以上五年以下有期徒刑。
施用第二級毒品者，處三年以下有期徒刑。
